臺灣板橋地方法院刑事判決　　　　　　　96年度訴緝字第61號
公　訴　人　臺灣板橋地方法院檢察署檢察官
被　　　告　乙○○
　　　　　　　　　　（另案於臺灣臺北看守所執行中）
指定辯護人　本院公設辯護人吳天明
上列被告因槍砲彈藥刀械管制案件，經檢察官提起公訴（94年度
偵字第3119號），本院判決如下：
    主  文
乙○○無罪。
    理  由
一、公訴意旨略以：被告乙○○、甲○○（前經本院就其連續未
    經許可持有可發射子彈具有殺傷力之改造槍枝犯行，以九十
    四年度訴字第一六四０號判決判處有期徒刑四年，併科罰金
    新臺幣六萬元，嗣經臺灣高等法院以九十五年度上訴字第一
    一四號判決駁回上訴確定）基於持有及製造具有殺傷力槍枝
    之概括犯意聯絡，於民國九十四年初之不詳時間，在不詳地
    點以磨槍管及打通槍管之方式，共同改造一支手槍交給陳昌
    偉（該支手槍未查扣；陳昌偉涉犯違反槍砲彈藥刀械管制條
    例部分，檢察官另案偵結）；復於同年二月二日，承前製造
    槍枝之犯意，在臺北縣三重市○○路11號7 樓「上格旅館」
    506 室，收受陳昌偉所交付之仿BERETTA 廠92FS型半自動手
    槍、已換裝土造金屬槍機、槍管而成之改造手槍一支（槍枝
    管制編號：0000000000號）及供改造用之彈匣二個、槍管四
    支、改造子彈零組件二十六個、研磨沙輪機一台、鑽頭三支
    、沙輪頭十支、小沙輪頭二十七支、沙紙五張、鐵鎚一支、
    一字起子一支、尖嘴鉗一支、斜嘴鉗一支、挫刀一支、起子
    組一個、鋸子一支、切管刀一支。嗣於同日二十三時十分許
    ，為警在上開地點查獲，並扣得前述手槍一支、改造工具及
    海洛因一包（淨重0.5 公克）、第二級毒品安非他命一包（
    淨重0.2 公克）、第二級毒品大麻一包（淨重0.1 公克）、
    吸食器一組、分裝勺一支、分裝袋十一個（被告二人涉犯毒
    品危害防制條例案件部分，檢察官另案偵結），因認被告乙
    ○○涉犯槍砲彈藥刀械管制條例第八條第一項未經許可製造
    可發射子彈具有殺傷力之槍枝罪及同條例第八條第四項未經
    許可持有可發射子彈具有殺傷力之槍枝罪嫌等語。
二、按犯罪事實應依證據認定之，無證據不得認定犯罪事實；被
    告之自白，不得作為有罪判決之唯一證據，仍應調查其他必
    要之證據，以察其是否與事實相符；又不能證明被告犯罪者
    ，應諭知無罪之判決，刑事訴訟法第一百五十四條第二項、
    第一百五十六條第一項、第三百零一條第一項分別定有明文
    ；次按認定犯罪事實，須依證據，而所謂證據，係指合法之
    積極證據就犯罪事實能為具體之證明者而言；又認定不利於
    被告之事實，須依積極證據，苟積極證據不足為不利於被告
    事實之認定時，即應為有利於被告之認定，更不必有何有利
    之證據，最高法院三十年上字第八一六號著有判例。
三、公訴人認被告乙○○犯槍砲彈藥刀械管制條例第八條第一項
    未經許可製造可發射子彈具有殺傷力之槍枝罪及同條例第八
    條第四項未經許可持有可發射子彈具有殺傷力之槍枝罪，無
    非係以被告乙○○及被告甲○○於警、偵訊時之供述、內政
    部警政署刑事警察局九十四年二月二十三日刑鑑字第094009
    1880號槍彈鑑定書及扣案之前述手槍一支、改造工具一批等
    資為論據。訊據被告乙○○堅決否認有何製造或持有可發射
    子彈具有殺傷力之槍枝犯行，辯稱伊沒有改造槍枝交給陳昌
    偉，九十四年二月二日伊去上格旅館是要去找甲○○施用安
    非他命而已，伊進去506 室內有看見一個袋子，而施用完安
    非他命要離開要走出旅館在樓下櫃台時就被警察扣住等語。
四、經查：
  (一)被告乙○○於警詢中雖供述「現場起獲之改造手槍二把、彈
    夾一個…等物都是陳昌偉所有，陳昌偉拿改造手槍與改造手
    槍之工具給我與甲○○，要我們幫他改造手槍並提供毒品海
    洛因、安非他命、大麻供我們施用，並作為改造手槍之代價
    …」、「（問：你與甲○○是如何改造手槍？從何時和地改
    造手槍？）我與甲○○利用研磨砂輪機磨槍身槍管以鑽頭打
    通槍管，從一個月前開始改造手槍」、「（問：你與甲○○
    共改造過多少支手槍？交由何人？於何時何地？）共改造過
    手槍一支交給陳昌偉，於九十四年一月三十日十三時許在三
    重市○○路○段陳昌偉所經營之通訊行內交陳昌偉」等語（
    參見94年度偵字第3119號偵查卷第27、28頁），惟於偵查中
    及本院審理時均堅詞否認有何製造或持有可發射子彈具殺傷
    力之改造手槍犯行，其於偵查中供稱「（問：為何在上格旅
    館出現？）我要找甲○○聊天」、「（問：上格旅館誰訂的
    ？）甲○○訂的，我不知他訂這間要做何事」、「（問：警
    察帶你進506 室時，甲○○是否有將改造手槍丟出去？）是
    」、「（問：這些槍、改造零件是誰的？）是陳昌偉的，他
    寄在甲○○那邊」、「（問：是不是你三人一起在那裡改造
    手槍？）不是」、「（問：為何警詢時承認跟甲○○一起改
    造手槍？）警詢時因為有用藥，意識比較不清楚」、「（問
    ：丙○○在房間做何事？）沒做何事，她是甲○○女友」等
    語（參見同上偵卷第61頁）；於本院審理時供稱伊沒有改造
    槍枝交給陳昌偉，九十四年二月二日伊去上格旅館是要去找
    甲○○施用安非他命而已，伊進去506 室內有看見一個袋子
    ，而施用完安非他命要離開要走出旅館在樓下櫃台時就被警
    察扣住等語（詳本院九十六年三月十三日準備程序筆錄）。
  (二)同案被告甲○○於警詢中供稱「（問：警方在現場查獲上述
    扣案物是何人所有？有何用途？）槍械、改造工具及大麻一
    包、海洛因一包、安非他命一包是陳昌偉於九十四年二月二
    日下午二點左右拿到我租屋的上格大飯店506 套房內寄放的
    ，晚一點過來拿，我就讓他先置放」等語（參見同上偵卷第
    37頁）；於偵查中供述「（問：上格旅館506 室是你訂的？
    ）是，我跟家人吵架搬出來住」、「（問：為何在你房間查
    到改造手槍跟槍具？）那些都是陳昌偉的，他拿過來時我在
    洗澡，是我女朋友開門的」（參見同上偵卷第62頁）、「（
    問：當天查獲的槍何來？）是阿偉的，他是在我通訊行認識
    的，當時認識一、兩個月」、「（問：阿偉為何拿槍來？）
    當時我在洗手間，出來後才知道是阿偉拿來的」、「（問：
    《提示乙○○警詢筆錄》意見？）我沒有跟乙○○改造手槍
    」等語（參見同上偵卷第89頁），依同案被告甲○○於警、
    偵訊時之前揭供述，其僅供承本案扣案槍枝等物係陳昌偉拿
    至上格旅館506 室交給伊之事實，並未自白與被告乙○○共
    同改造或共同持有槍枝。
  (三)再者，同案被告甲○○於本院審理時結證稱「（辯護人問：
    是否認識在庭被告乙○○？）認識」、「（辯護人問：你在
    九十四年二月二日在三重市上格旅館被警查獲？）對」、「
    （辯護人問：當時被告乙○○是否有在場？）警察衝進來的
    時候他不在，他也不在裡面」、「（辯護人問：他當天是否
    有去上格旅館找你？）有」、「（辯護人問：他去做什麼？
    ）那時候陳昌偉拿毒品來，乙○○打電話給我問我在做什麼
    ，我說在吸毒，他就過來跟我一起吸」、「（辯護人問：陳
    昌偉去旅館拿毒品給你的時候，乙○○是否已在場？）陳昌
    偉拿很多東西來，包括毒品、槍枝。那時候我人在廁所，我
    出去的時候看到陳昌偉已經不在了，看到乙○○進來，被查
    獲這些毒品、槍枝完全跟乙○○沒有關係」、「（辯護人問
    ：陳昌偉拿這些東西來的時候，有沒有說要託乙○○共同保
    管？）沒有。乙○○跟陳昌偉見過一次面而已，根本不熟」
    、「（辯護人問：陳昌偉有沒有跟你說過要請乙○○幫忙買
    槍管、改造手槍這些事情？）那些是乙○○自己在警局的時
    候因為吃藥迷迷糊糊亂講的，他們兩個人根本沒有互留電話
    ，怎麼會有這種情形」、「（辯護人問：你說被告乙○○跟
    陳昌偉見過一次面，是做什麼事情？）陳昌偉是叫我過去，
    我就順便帶乙○○過去，因為乙○○當時人在我那邊」、「
    （辯護人問：你在旅館被查獲的時候，是否有一個女朋友丙
    ○○在？）對」、「（審判長問：上格旅館506 室是誰租的
    ？）是我去租的」、「（審判長問：誰住在裡面？）我」、
    「（審判長問：駱伊玲是否有住在裡面？）她當天是去找我
    」、「（審判長問：乙○○是否有跟你一起住在506 室？）
    沒有」、「（審判長問：陳昌偉他是知道你住在上格旅館50
    6 室？）知道」、「（審判長問：陳昌偉是你的朋友？）對
    ，他都是拿藥給我用的」、「（審判長問：陳昌偉是否有見
    過乙○○？）見過一次」、「（審判長問：陳昌偉除了見過
    乙○○之外，他們私底下是否會互相找來找去？）沒有」、
    「（審判長問：當天陳昌偉去506 室是去找你還是去找乙○
    ○？）找我」等語（參見本院九十六年五月一日審判筆錄）
    ，而證人陳昌偉於偵查中結證稱「（問：是否認識庭上之甲
    ○○？如何認識？）認識，我開通訊行時認識的」、「（問
    ：是否認識乙○○？如何認識？）不認識」、「（問：《提
    示乙○○警詢筆錄》乙○○稱和甲○○改造手槍後交給你，
    意見？）沒有這件事」等語（參見同上偵卷第98頁），依同
    案被告甲○○及陳昌偉之前開證述情節以觀，可認陳昌偉與
    同案被告甲○○原係舊識，與被告乙○○並不熟識，陳昌偉
    因知悉上格旅館506 室係同案被告甲○○所租宿的，而於九
    十四年二月二日十四時許，持本案扣案槍枝等物至上開506
    室是為將該等物品交給同案被告甲○○，而被告乙○○僅當
    天亦同至上開506 室找同案被告甲○○始遭警方同時查獲，
    自不能以被告乙○○於警方查獲時亦曾出現在上開506 室，
    即認其與同案被告甲○○有共同持有扣案槍枝之犯意聯絡，
    且同案被告甲○○於九十四年二月二日十四時許，在上開上
    格旅館506 室收受本件扣案槍枝等物之犯行，業經本院以九
    十四年度訴字第一六四０號判決判處有期徒刑四年，併科罰
    金新臺幣六萬元，嗣經臺灣高等法院以九十五年度上訴字第
    一一四號判決駁回上訴確定，此有臺灣高等法院被告全國前
    案紀錄表附卷可稽，並經本院調取該刑事案卷核閱無訛，是
    本案扣案之具有殺傷力之仿BERETTA 廠92FS型半自動手槍枝
    等物，確係由陳昌偉在上開上格旅館交付予同案被告甲○○
    持有，要與被告乙○○無涉，自不得以此遽認被告係基於製
    造具有殺傷力槍枝之犯意而與被告甲○○共同持有本案扣案
    槍枝等物。
  (四)至被告乙○○是否與同案被告甲○○於九十四年初之不詳時
    間，在不詳地點以磨槍管及打通槍管之方式，共同改造一支
    手槍交給陳昌偉（該槍枝未查扣）部分，除被告乙○○上開
    於警詢中之自白外，此部分並未有公訴人所認被告乙○○與
    同案被告甲○○共同改造而交給陳昌偉之槍枝扣案，姑不論
    該槍枝究係何人改造，單就該槍枝既未經查扣，則事實上是
    否確有該支槍枝即屬有疑，縱認確有該支槍枝，然亦無從送
    交相關單位鑑驗是否可擊發適用子彈而具有殺傷力，亦即並
    無證據足資證明該改造槍枝具有殺傷力，況同案被告甲○○
    於警詢、偵查，迄法院審理時均堅詞否認有此部分共同改造
    槍枝犯行，且陳昌偉於偵查中亦否認被告乙○○與同案被告
    甲○○有共同將改造之槍枝交予伊之情（詳如前述），是公
    訴人所認被告乙○○所涉此部分犯行，除被告乙○○曾於警
    詢中之自白外，並無其他積極證據足以證明被告乙○○於警
    詢中之自白與事實相符，自不得僅以被告乙○○於警詢中之
    自白遽認定其此部分犯行成立。
五、綜上所述，本院綜合卷證資料，對於公訴意旨所指被告共同
    未經許可製造、持有可發射子彈具有殺傷力之槍枝之犯行，
    客觀上既尚未達於通常一般人均不致有所懷疑，而得確信其
    犯罪事實之程度，依「罪證有疑，利於被告」之法則，即應
    作有利於被告之認定。此外，復查無其他積極證據足資證明
    被告乙○○有何公訴人所認犯行，既不能證明其犯罪，依法
    應為無罪之諭知。
據上論斷，應依刑事訴訟法第三百零一條第一項，判決如主文。
本件經檢察官吳宗光到庭執行職務。
中　　華　　民　　國　　96　　年　　5 　　月　　25　　日
                  刑事第十七庭  審判長法　官  李幼妃
                                      法  官  鄭燕璘
                                      法  官  張紹省
以上正本證明與原本無異
如不服本判決，應於判決送達後10日內向本院提出上訴狀（應附
繕本），上訴於臺灣高等法院。
                                      書記官　黃頌棻
中　　華　　民　　國　　96　　年　　5 　　月　　31　　日
